臺灣高等法院臺中分院刑事判決
110年度上易字第63號
上  訴  人
即  被  告  劉美珍


選任辯護人  孫瑋澤律師（法扶律師）
上列上訴人因誣告案件，不服臺灣南投地方法院108年度易字第
201號中華民國109年11月19日第一審判決（起訴案號：臺灣南投
地方檢察署108年度偵字第1644號），提起上訴，本院判決如下
：
    主  文
上訴駁回。
    理  由
一、本案經本院審理結果，除原審判決理由欄二、㈡第1行之「
　　106年9月30日」，應更正為「108年3月1日」外，認第一審
    判決認事、用法及量刑均無不當，應予維持，並引用第一審
    判決書記載之事實、證據及理由（如附件）。　　
二、本案上訴人即被告劉美珍（下稱被告）不服原審判決提起上
    訴，其上訴理由略以：被告於收到行政執行機關寄來之通知
    資料時，覺得莫名其妙，曾向南投縣政府警察局竹山分局（
    下稱竹山分局）警員詢問，警員告知本案車輛與一位姓戴的
    有關，被告因不識認該人，此情有被告註記「0000000000」
    、「大肚」文字之行政執行機關通知可憑，被告乃於民國10
    8年1月16日前往交通部公務總局臺中區監理所，申請辦理車
    牌註銷事宜，事後於本案警詢時，始回想起有與當時男友○○
    ○一起去購車之事，是不能因被告之警詢供述，即認被告有
    誣告之犯意，又被告並未收到任何稅務資料及罰單，且無證
    據證明被告知悉該部車輛係登記在被告名下，請為無罪之判
    決；如仍認為被告有罪，被告係應年代久遠而不復記憶，未
    能於第一時間妥適並正確處理，原判決亦認被告犯罪之動機
    ，其情可憫，且被告之經濟狀況為勉持，未婚夫罹癌，情輕
    法重，縱課以最低度刑仍嫌過重，請求依刑法第59條規定酌
    減其刑，或依刑法第61條之規定免除其刑，或從輕量刑，或
    為緩刑之宣告等語。
三、經查：
　㈠原審已敘明如何依據被告之部分供述、證人○○○於原審之證述
    ，及卷附之相關證據資料（見原判理由欄二、㈠所載），認
    定被告有未指定犯人誣告之犯行；並就被告所辯稱：我與○○
    ○之前是男女朋友，但是已經分手很久了，並不記得有這部
    車輛，也不記得車牌號碼，當時○○○曾說過要用我的名義購
    買汽車，但我沒有同意，○○○也沒有說要用我的名義借款，
    而由他擔任保證人之事，而且我沒有接到保險公司電話詢問
    我關於貸款之事情，我收到稅捐機關寄來的稅務資料，覺得
    莫名其妙，沒有印象有購買汽車等語，如何與事實不符而不
    足憑採，敘明其得心證之理由，核與卷內資料相符。又被告
    於警詢已自承：我於收到法務部行政執行署之通知，想起來
    本案車輛是我與當時男友○○○一起去購買，且是以我名義登
    記，相關證件由我提供等語（見警卷第5頁），亦與證人○○○
    於原審審理之證述情節大致相符。是依被告之供述，其至少
    是於收到行政執行機關之通知時，即已想起與證人○○○購車
    之事，並非上訴意旨所稱於警詢時始回想起此事。另行政執
    行機關通知上所寫之「0000000000」、「大肚」，並不足以
    證明與本案購車有何關聯，且「大肚」亦與竹山分局或被告
    所謂姓「戴」之人並無任何關係。況本案車輛之登記資料，
    為被告戶籍地，並無更正為證人○○○之住居所，系爭車輛之
    相關罰單寄送地點仍為被告住址，且自92年9月22日至98年6
    月30日止，有多達38筆交通違規紀錄一節，此有臺中市交通
    事件裁決處108年2月22日中市交裁管字第1080014256號函存
    卷可按（見警卷第16至19頁），衡諸一般事理，被告應無不
    知其與證人○○○一同購車之理。從而，被告上訴請求為無罪
    之判決云云，此部分業經原審於判決書中詳敘其調查、取捨
    證據之結果及憑以認定犯罪事實之心證理由，原審判決尚無
    不當或違法之情形存在。
　㈡刑法第59條規定之酌量減輕其刑，必須犯罪另有特殊之原因
    與環境，在客觀上足以引起一般同情，認為即使予以宣告法
    定最低度刑，猶嫌過重者，始有其適用。本案被告所犯未 
    指定犯人誣告罪，原審業依刑法第172條之規定減輕其刑，
    已無宣告法定最低度刑仍嫌過重之情，至上訴意旨所指之被
    告犯罪動機、情節及生活、經濟等況狀，難認屬可憫恕之情
    狀，且原審於科刑審酌時已考量上情，是並無再依刑法第59
    條規定酌減其刑或從輕量刑之必要。又本案既非顯可憫恕，
    且未適用刑法第59條之規定，自無從再依刑法第61條規定免
    除被告之刑。再者，被告於法院審理期間，於案情明確，仍
    一再否認犯行，未坦然面對其應負之罪責，本院認本案並無
    「以暫不執行為適當」之情形，自無從對被告為緩刑之諭知
    。
　㈢上訴意旨經核係置原判決所為明白論斷於不顧，仍持已為原
    判決指駁說明之陳詞再事爭辯，及對於原審法院取捨證據與
    自由判斷證據證明力，及量刑之適法職權行使，徒以自己之
    說詞，泛指其為違法，難認有理由。
四、原審以被告犯罪事證明確，對被告論處罪刑，其認事、用法
    及量刑核無違誤，被告在本院未提出其他之積極證據，猶以
    前詞指摘原判決不當，其上訴無理由，應予駁回。
據上論斷，應依刑事訴訟法第373條、第368條，判決如主文。
本案經檢察官王元隆提起公訴，檢察官蔡宗熙到庭執行職務。
中　　華　　民　　國　　110 　年　　5 　　月　　17　　日
           刑事第十一庭    審判長法　官   張  意  聰
                                 法　官   李  明  鴻
                                 法　官   周  瑞  芬
以上正本證明與原本無異。
不得上訴。
                                 書記官   涂  村  宇
　　　　　　　　　　　　　　　　 
中　　華　　民　　國　　110 　年　　5 　　月　　17　　日

附錄本判決論罪科刑之法條
中華民國刑法第171條：
未指定犯人，而向該管公務員誣告犯罪者，處1年以下有期徒刑
、拘役或9千元以下罰金。
未指定犯人，而偽造、變造犯罪證據，或使用偽造、變造之犯罪
證據，致開始刑事訴訟程序者，亦同。






















附件：
臺灣南投地方法院刑事判決
                                      108年度易字第201號
公　訴　人　臺灣南投地方檢察署檢察官
被　　　告　劉美珍　女　（民國00年0月0日生）
                    身分證統一編號：Z000000000號
                    住南投縣○○鎮○○路○段00巷00號
選任辯護人　孫瑋澤律師（法扶律師）
上列被告因偽造文書案件，經檢察官提起公訴（108 年度偵字第
1644號），本院判決如下：
    主      文
劉美珍犯未指定犯人誣告罪，處有期徒刑貳月，如易科罰金，以
新臺幣壹仟元折算壹日。
    事      實
一、劉美珍明知車牌號碼00-0000 號自用小客貨車（下稱系爭車
    輛），係於民國90年間，經其同意當時男友○○○，以劉美珍
    名義購買並登記劉美珍為所有權人，而非遭人冒名登記為所
    有權人，竟基於未指定犯人誣告之犯意，於108 年1 月16日
    前往交通部公路總局臺中區監理所（下稱臺中監理所），以
    該車輛係遭人冒名登記為由，填具「遭冒名購置車輛案轉請
    警察機關偵辦申請書」，向臺中監理所申請辦理車牌註銷事
    宜，並請求移請警察機關偵辦，由臺中監理所函轉交通部公
    路總局臺北區監理所宜蘭監理站（下稱宜蘭監理站）後，再
    由宜蘭監理站函送宜蘭縣政府警察局羅東分局偵辦，以此方
    式未指定犯人而向該管公務員誣告不特定人涉犯偽造文書罪
    嫌，嗣經警通知劉美珍到案說明，始循線查悉上情。
二、案經宜蘭縣政府警察局羅東分局報告臺灣宜蘭地方檢察署檢
    察官呈請臺灣高等檢察署檢察長令轉臺灣南投地方檢察署檢
    察官偵查起訴。
    理      由
一、證據能力方面：
  ㈠按被告以外之人於審判外之言詞或書面陳述，除法律有規定
    者外，不得作為證據，刑事訴訟法第159 條第1 項定有明文
    。經查，本件證人○○○於警詢時之陳述，因屬被告以外之人
    於審判外之言詞陳述，且經查尚無刑事訴訟法第159 條之2 
    、第159 條之3 所定之例外情形，依上開規定，證人○○○於
    警詢之陳述，應無證據能力。
  ㈡被告之辯護人雖主張被告第二次警詢之部分供述是否出於任
    意性，容有疑義（參見本院卷第179 頁至第180 頁）。惟其
    並未具體指出被告之供述有何非出於自由意志之處。況經本
    院勘驗辯護人質疑之筆錄，除部分記載確實係警察經過自行
    整理而記載於警詢筆錄外，並無有何不正訊問之情事（參見
    本院卷第184 至第185 頁、第228 頁至第229 頁），是辯護
    人之主張，容有誤會。
  ㈢再按除顯有不可信之情況外，從事業務之人於業務上或通常
    業務過程所須製作之紀錄文書、證明文書，得為證據，刑事
    訴訟法第159 條之4 第2 款定有明文。此係因從事業務之人
    在業務上或通常業務過程所製作之紀錄文書、證明文書，乃
    係於通常業務過程持續、規律而準確之記載，大部分紀錄係
    完成於業務終了前後，無預見日後可能會被提供作為證據之
    偽造動機，其虛偽之可能性小，何況如讓製作者以口頭方式
    於法庭上再重現過去之事實或數據亦有困難，因此其亦具有
    一定程度之不可代替性，除非該等紀錄文書或證明文書有顯
    然不可信之情況，否則有承認其為證據之必要（最高法院10
    9 年度台上字第3219號刑事判決意旨參照）。經查，順益汽
    車股份有限公司（下稱順益公司）所陳報之授信資料查詢作
    業（含劉美珍、○○○保證人資料、分期資料各1 份）、客戶
    分期明細表等資料，均係該公司承辦人員依相關汽車買賣、
    貸款等契約之書面文件所製作，通常亦有會計人員或記帳人
    員等校對其正確性，而非於本案中臨訟製成，又該等資料記
    載之內容，係順益公司人員在業務上或通常業務過程中所製
    作之例行性紀錄文書，乃係於通常業務過程中持續、有規律
    而準確之記載，並無預見日後作為訴訟證據之偽造動機，其
    虛偽可能性小，亦無顯不可信之情狀，核屬刑事訴訟法第15
    9 條之4 第2 款規定之業務文書，均有證據能力。被告劉美
    珍之辯護人主張上開資料無證據能力，難謂可採。
  ㈣又按被告以外之人於審判外之陳述，雖不符刑事訴訟法第159
     條之1 至第159 條之4 之規定，然經當事人於審判程序同
    意作為證據，法院審酌該言詞陳述作成時之情況，認為適當
    者，亦得為證據；當事人、代理人或辯護人於法院調查證據
    時，知有刑事訴訟法第159 條第1 項不得為證據之情形，而
    未於言詞辯論終結前聲明異議者，視為有前項之同意，刑事
    訴訟法第159 條之5 定有明文。核其立法意旨，在於傳聞證
    據未經當事人之反對詰問予以核實，原則上先予排除。惟若
    當事人已放棄反對詰問權，於審判程序中表明同意該等傳聞
    證據可作為證據；或於言詞辯論終結前未聲明異議，基於尊
    重當事人對傳聞證據之處分權，暨證據資料愈豐富，愈有助
    於真實發見之理念，且強化言詞辯論主義，使訴訟程序得以
    順暢進行，上開傳聞證據亦均具有證據能力。以下採為判決
    基礎之被告劉美珍以外之人於審判外之言詞或書面陳述，固
    屬傳聞證據，惟該等證據經被告及其辯護人均表示對於證據
    能力無意見，同意作為本案證據，復經本院依法踐行調查證
    據程序時，諭知檢察官、被告劉美珍及其辯護人均得隨時就
    本案各項證據（包括證據能力）表示意見，而檢察官、被告
    及其辯護人迄言詞辯論終結前，均未對該等證據之證據能力
    表示異議，揆諸前揭說明，暨經審酌前揭證據之取得，無違
    法取證或其他瑕疵，以之為本案證據堪為適當等情，本院認
    該等證據均有證據能力。
  ㈤另按刑事訴訟法第159 條第1 項所謂「被告以外之人於審判
    外之言詞或書面陳述」，並不包含「非供述證據」在內，其
    有無證據能力，自應與一般物證相同，端視其取得證據之合
    法性及已否依法踐行證據之調查程序，以資認定。本判決所
    引用下列之非供述證據，與本案犯罪事實具有關聯性，且查
    無不得作為證據之事由，且均踐行證據之調查程序，依法自
    得作為證據。
二、認定犯罪事實所憑之證據及理由：
    訊據被告劉美珍矢口否認有何未指定犯人誣告之犯行，辯稱
    ：稅捐機關寄給我稅務資料，我覺得莫名其妙，我沒有印象
    有買車子。我跟○○○已經分開很久了，所以不記得有這臺車
    ，車號碼我也不記得了。○○○有部白色的車子搞丟了，所以
    不能買車，要用我名字買車，我當時沒有同意。我拿稅務資
    料去竹山分局問，分局叫我拿去監理站問，但裡面信貸的名
    字我都不認識。監理站有告訴我車子是登記我的名下，車子
    是○○○開的。到今天為止我仍然沒印象這部車是我當初與○○○
    一起購買的。我有跟○○○交往，交往期間○○○有告訴我用我的
    名義買這臺車，但我有說我不答應。○○○沒有說要用我的名
    義借款，也沒有說由他擔任保證人，用我的名義借錢，我沒
    有接到保險公司電話要我貸款等語（參見本院卷第48頁、第
    72頁、第303 頁至第305 頁）。惟查：
  ㈠系爭車輛，係於90年間，以被告名義購買，登記被告為所有
    權人，並辦理汽車貸款，而實際管理使用之人為被告當時之
    男友即證人○○○，證人○○○並為貸款之保證人，為被告所不爭
    執；而被告於108 年1 月16日前往臺中監理所，以該車輛係
    遭人冒名登記為由，填具上開申請書請求移請警察機關偵辦
    ，並向臺中監理所申請車牌註銷，經臺中監理所函轉宜蘭監
    理站，由宜蘭監理站函送宜蘭縣政府警察局羅東分局偵辦等
    事實，亦據被告自承不諱，核與證人○○○於本院審理時證述
    大致相符（參見本院卷第188 頁至第190 頁、第195 頁、第
    217 頁），復有宜蘭監理站108 年1 月24日北監宜站字第10
    80017713號函暨所附遭冒名購置車輛案轉請警察機關偵辦申
    請書、汽車新領牌照登記書（見警卷第10頁至第13頁）、高
    雄市政府交通局108 年2 月23日高市交裁決字第1083228090
    0 號函暨所附雲林縣警察局舉發違反道路交通管理事件通知
    單2 張（見警卷第14頁至第15頁）、臺中市交通事件裁決處
    108 年2 月22日中市交裁管字第1080014256號函暨所附交通
    違規查詢報表（見警卷第16頁至第20頁）、刑事陳報狀暨所
    附順益汽車股份有限公司授信資料查詢作業（含劉美珍、○○
    ○保證人資料、分期資料各1 份）、順益汽車股份有限公司
    客戶分期明細表各1 份（見本院卷第243 頁至第252 頁）在
    卷可稽，此部分之事實，應先堪予認定。
  ㈡被告於106 年9 月30日第二次警詢中供述，其供述經本院勘
    驗錄音光碟後做成逐字譯文，故該次警詢筆錄部分應以本院
    勘驗筆錄為準，其供述部分內容如下：「警察：你於108 年
    3 月1 日13時19分在本分局所製作第一次筆錄是否正確？警
    察：有部分不正確。警察：有正確嗎？第一次筆錄有正確嗎
    ？被告：沒有。警察：你哪裡不正確你要改的？被告：我跟
    他以前是男女朋友。警察：你跟誰？被告：○○○。警察：是
    男女朋友，該部車是當時○○○以我的名義所購買。警察：什
    麼時候沒有在一起？被告：很久了。警察：你們一起買的嘛
    ？被告：嗯。警察：他買的還是你買的？被告：他買的。警
    察：用你的名字買的嗎？被告：嗯（點頭）。警察：是○○○
    以我的名義所購買的。」（光碟播放器時間軸4 分7秒至6 
    分37秒，參見本院卷第228 頁至第229 頁）、「警察：你為
    何要向監理機關聲稱你身分證遭冒用？被告：因為我收到那
    個，就莫名其妙，想說奇怪怎麼有這個？警察：因我跟○○○
    多年前就沒有在一起，我最近108 年的年初收到法務部執行
    署的違規通知強制違規，我才知道，才想起來。警察：違規
    通知要強制執行我的財產，我才想到，我只是，但我不曉得
    要如何處理，才向監理機關說此事，才向監理機關說我身分
    證遭冒用。」（光碟播放器時間軸7 分4 秒至9 分26 秒 ，
    參見本院卷第184 頁至第185 頁）；除上述勘驗之警詢筆錄
    外，另被告於警詢供述：系爭車輛是我拿身分證給○○○去購
    買等語（參見警卷第5 頁倒數第6 至8 行）。是依被告上開
    供述，被告於警詢時業已自承，系爭車輛與其當時男友即證
    人○○○一起去購買，且係以被告名義購買，相關證件由被告
    提供，核與證人○○○於本院審理時證述情節大致相符（參見
    本院卷第188 頁至第190 頁）。是被告於審理中辯稱被告未
    同意證人○○○以被告名義購車云云，應係事後翻異之詞，不
    足採信。
  ㈢再者，證人○○○於審理時證述：曾借車與被告苗栗之友人使用
    ；曾與被告討論系爭車輛罰單應如何處理之事等語（參見本
    院卷第189 頁、第203 頁、第221 頁至第222 頁、第224 頁
    ）。衡情，系爭車輛之登記資料，為被告戶籍地，並無更正
    為證人○○○之住居所，業據被告所自承，系爭車輛之相關罰
    單，被告斷無不知之理。是證人○○○證述曾與被告討論系爭
    車輛罰單應如何處理之事，應可採信。又被告雖否認曾向被
    告借用系爭車輛給苗栗友人使用，惟其並不否認其苗栗友人
    曾經向被告借用系爭車輛等語（參見本院卷第227頁），可
    見被告對於證人購買系爭車輛乙事，應有所知悉。而本案系
    爭車輛購買事實雖發生於00年間，惟其後證人曾出借系爭車
    輛與被告苗栗友人，並與被告討論證人遭開罰單如何處理之
    事。則被告辯稱其忘記有與證人○○○購買系爭車輛之事，即
    無足採。
  ㈣末查，本件證人○○○以擔任保證人之方式購買系爭車輛，且被
    告對於系爭車輛之出資，均辯稱由證人○○○自行負擔，苟若
    如是，證人○○○與被告當時既為男女朋友，又為購車之實際
    出資人，實無必要向被告隱藏其以被告名義購車之事實，亦
    徵證人應無偽造文書以被告名義購車之動機。
  ㈤綜上所述，被告於警詢之自白，核與事實相符而可採，其於
    審理中翻異前詞，為其臨訟責之詞，不足採信，本件事證已
    臻明確，被告犯行洵堪認定，應依法論科。
三、論罪科刑：
  ㈠被告行為後，刑法第171 條第1 項固於108 年12月25日修正
    公布，並於同年月27日施行生效，然該次修正僅係將罰金刑
    刑度規範明確一致，與修正前之罰金刑，依刑法施行法第1
    條之1 第2 項前段規定提高後之刑度，並無差異，是就被告
    所涉本案犯行之法定刑度並未修正，且實質上並無法律效果
    及行為可罰性範圍之變更，自無新舊法比較之問題，先予敘
    明。
  ㈡核被告所為，係犯刑法第171 條第1 項之未指定犯人誣告罪
    。又被告利用不知情之監理承辦人員，將其所填載之「遭冒
    名購置車輛案轉請警察機關偵辦申請書」逐層函轉至宜蘭縣
    政府警察局羅東分局以實施本案犯行，應論以間接正犯。
  ㈢按行為人實施犯罪之時地，在自然意義上雖非完全一致，但
    仍有部分合致，且犯罪目的單一，依一般社會通念，認應評
    價為一罪方符合刑罰公平原則，如予數罪併罰，反有過度處
    罰之疑，與人民法律感情亦未契合，故於刑法廢除牽連犯及
    連續犯後，應依個案情狀，考量一般社會通念及刑罰公平原
    則，適度擴張一行為概念，論以接續犯或一行為觸犯數罪名
    之想像競合犯，方屬適當（最高法院97年度台上字第1880號
    判決意旨參照）。被告以遭冒名購置車輛為由，填具「遭冒
    名購置車輛轉請警察機關偵辦申請書」向臺中監理所請求移
    請警察機關偵辦，及至宜蘭縣政府警察局羅東分局製作調查
    筆錄之行為，顯係基於單一誣告之犯意，於密接之時間實施
    ，侵害同一國家法益，各行為之獨立性極為薄弱，依一般社
    會健全觀念，難以強行分離，應視為數個舉動之接續施行，
    合為包括之一行為予以評價，屬接續犯，祇論以一罪。
  ㈣又犯誣告之罪，於所誣告之案件裁判確定前自白者，減輕或
    免除其刑，刑法第172 條定有明文，而該條之規定，並不專
    在獎勵犯罪人之悛悔，而要在引起偵查或審判機關之易於發
    見事實，以免被誣告人終於受誣，故不論該被告之自白在審
    判前或審判中，自動或被動，簡單或詳細，1 次或2 次以上
    ，並其自白後有無翻異，茍其自白在所誣告之案件裁判確定
    之前，即應依該條減免其刑。查被告於第二次警詢中已坦承
    犯行，而其所誣告之案件尚未進行審理程序，自屬在其所誣
    告之案件裁判確定前自白，爰依本條減刑之規定，予以減輕
    其刑。
  ㈤爰以行為人責任為基礎，審酌被告：⑴明知並同意以其名義登
    記為上開車輛所有權人，而非遭冒名登記，仍逕向臺中監理
    所謊稱遭冒名購置車輛而填具上開申請書，影響交通監理機
    關對於車籍登記資料管理之正確性；⑵誣指不特定人犯罪，
    導致檢警單位發動偵查權，浪費國家偵查及司法訴訟資源，
    並使被害人有受刑事處罰之危險，行為實不足取；⑶兼衡其
    犯罪之動機係因無力繳納他人使用系爭車輛所生之高額罰單
    等費用，其情可憫，暨犯罪之目的、手段、犯罪所生之危害
    及犯後否認犯行之態度；⑷自陳其國小畢業之智識程度、目
    前從事打工採茶或除草，經濟狀況勉持、未婚夫罹癌（參見
    本院卷第307 頁）等一切情狀，量處如主文所示之刑，並諭
    知易科罰金之折算標準。
四、公訴意旨雖另認被告以系爭車輛係遭人冒名登記為由，填具
    「遭冒名購置車輛案轉請警察機關偵辦申請書」，向臺中監
    理所申請辦理車牌註銷事宜，並請求移請警察機關偵辦，經
    該監理所承辦公務員在車籍管理系統內登載本件牌照狀態為
    矇領牌照逕行註銷、禁動狀態為刑事案件等不實事項，足以
    生損害於交通監理機關對於車籍登記資料管理之正確性，因
    認被告此部分亦涉犯刑法第214 條之使公務員登載不實罪嫌
    等語。惟按刑法第214 條所謂使公務員登載不實事項於公文
    書罪，須一經他人之聲明或申報，公務員即有登載之義務，
    並依其所為之聲明或申請予以登載，而屬不實之事項者，始
    足構成，若其所為聲明或申報，公務員尚須為實質之審查，
    以判斷其真實與否，始得為一定之記載者，即非本罪所稱之
    使公務員登載不實，最高法院73年台上字第1710號判例意旨
    參照。本件被告以遭冒名購置車輛為由，向臺中監理所申請
    協助辦理車牌註銷，並請求移請警察機關偵辦，臺中監理所
    承辦公務員固於受理被告所提出之遭冒名購置車輛案轉請警
    察機關偵辦申請書時，在車籍管理系統禁動狀態予以「刑事
    案件」註記。另公訴意旨雖認本件牌照狀態為「矇領牌照逕
    行註銷」，惟遍查全卷並未見有何「矇領牌照逕行註銷」之
    註記。再者，依卷附交通部公路總局臺北區監理所宜蘭監理
    站108 年1 月24日北監宜站字第1080017713號函請宜蘭縣政
    府警察局羅東分局協助辦理公文之主旨、說明五之內容，均
    載明被告「疑」遭冒名購入系爭車輛，請權責機關即分局查
    明後副知該站，以憑辦理後續作業；並請被告配合調查，待
    判決確定後，持相關書類始得辦理免除違規處罰及繳納稅、
    費之義務；另說明三亦提及本件系爭車輛車籍禁動狀態為「
    刑事案件」（見警卷第10頁）。綜上，足認監理機關受理被
    告之申請案後，先協請警察機關查明，始辦理後續申請作業
    ，並非一經被告申請，即將系爭車輛之車牌註銷，已有實質
    之審查，以判斷其真實與否。揆諸上揭最高法院判例意旨，
    尚難就此部分令負使公務員登載不實罪責。又檢察官之起訴
    意旨係認被告此部分之行為，與前述經論罪科刑之未指定犯
    人誣告犯行部分，具有想像競合之一罪關係，爰不另為無罪
    之諭知，附此敘明。
據上論斷，應依刑事訴訟法第299 條第1 項前段、刑法第171 條
第1 項、第172 條、第41條第1 項前段，刑法施行法第1 條之1
第1 項，判決如主文。
本案經檢察官王元隆起訴，經檢察官吳宣憲、陳俊宏到庭執行職
務。
中    華    民    國   109    年    11    月    19    日
                          臺灣南投地方法院刑事第一庭
                              法  官   蔡志明
以上正本與原本無異。
如不服本判決應於收受送達後20日內向本院提出上訴書狀，並應
敘述具體理由；其未敘述上訴理由者，應於上訴期間屆滿後20日
內向本院補提理由書（均須按他造當事人之人數附繕本）「切勿
逕送上級法院」。
                                       書記官
中　　華　　民　　國　 109　　年　　11　　月　　19　　日